【裁判字號】    91,易,1244
【裁判日期】    920206
【裁判案由】    毀損
【裁判全文】
臺灣彰化地方法院刑事判決                        九十一年度易字第一二四四號
    公  訴  人  臺灣彰化地方法院檢察署檢察官
    被      告  乙○○  女  四.
右列被告因毀損案件，經檢察官聲請簡易判決處刑（九十一年度偵字第六０三二號）
，經本院北斗簡易庭認不宜以簡易判決處刑，簽移本院改依通常程序審理，本院判決
如左：
    主   文
乙○○損壞他人之玻璃壹片，足以生損害於他人，處罰金仟元，如易服勞役，以
佰元折算壹日。
    事      實
一、乙○○於民國九十一年八月二十二日十三時十分許，因細故至甲○○位於彰化縣
    芳苑鄉○○村○○路○○段四六○號住處，找甲○○理論，雙方一言不合，乙○
    ○即持甲○○住處之香爐，往大門玻璃丟擲，致玻璃破損，足以生損害於甲○○
    。
二、案經被害人甲○○訴由彰化縣警察局二林分局報請台灣彰化地方法院檢察署檢察
    官偵查後，聲請簡易判決處刑，由本院改依通常程序審理。
    理  由
一、查檢察官聲請以簡易判決處刑之案件，經法院認為有刑事訴訟法第四百五十一條
    之一第四項但書之情形者，應適用通常程序審判之，同法第四百五十二條定有明
    文。本院認本件有刑事訴訟法第四百五十一條之一第四項但書之情形，不得以簡
    易判決處刑，應適用通常程序審理之，合先敘明。
二、訊據被告乙○○對於在右揭時間至告訴人甲○○住處理論之事實供承不諱，然於
    偵、審中矢口否認有何毀損之犯行，辯稱：當日告訴人蹲下去拿東西，伊以為告
    訴人要拿槍射伊，所以拿香爐保護自己，並即往外跑，跑出去時，不慎撞到大門
    玻璃云云。惟查：右揭事實，業據被告於警訊時自白不諱，核與告訴人指訴之情
    節相符，並有相片六幀附卷可稽，被告雖辯稱：伊未注意看警訊筆錄，就簽名了
    云云，然經本院當庭勘驗警訊錄音帶：警訊筆錄係在全程連續錄音之狀況下所製
    作，由警員詢問後，被告自行供述，復由警員當場記載，被告並指正警員記載何
    處有誤，要求警員當場修改，被告於警訊中確實曾供述：她一生氣，拿什麼東西
    打（指丟大門玻璃）不知道等語，此有本院勘驗筆錄可稽，足認被告上開所辯，
    均係事後卸責之詞，不足採信。本件事證明確，其犯行堪予認定。
三、核被告所為，係犯刑法第三百五十四條之毀損罪。爰審酌被告犯罪之動機、方法
    、手段、所生危害暨犯後猶飾詞以辯等一切情狀，量處如主文所示之刑，並諭知
    易服勞役之折算標準，以示懲儆。至於被告持以上開毀損犯罪所用之香爐，係告
    訴人所有，非被告所有，業據渠等供陳在卷，爰不為沒收之諭知，附此敘明。
據上論斷，應依刑事訴訟法第四百五十二條、第二百九十九條第一項前段，刑法第三
百五十四條、第四十二條第二項，罰金罰鍰提高標準條例第一條前段、第二條，判決
如主文。
本案經檢察官江孟芝到庭執行職務。
中      華      民      國    九十二    年      二      月      六      日
                                   臺灣彰化地方法院刑事第一庭
                                       審判長法官
                                       法      官
                                       法      官
右正本證明與原本無異。
如不服本判決，應於判決送達後十日內向本院提出上訴狀( 須附繕本 )。
告訴人或被害人對於判決如有不服具備理由請求檢察官上訴者，其上訴期間之計算係
以檢察官收受判決正本之日期為準。


司法院資訊處製作；財團法人民間司法改革基金會備份。
